---
output: github_document
---

<!-- README.md is generated from README.Rmd. Please edit that file -->

```{r, include = FALSE}
knitr::opts_chunk$set(
  collapse = TRUE,
  comment = "#>",
  fig.path = "man/figures/README-",
  out.width = "100%"
)
```

# redesim

<!-- badges: start -->
<!-- badges: end -->

A Rede Nacional para a Simplificação do Registro e da Legalização de Empresas e Negócios (Redesim) é uma rede de sistemas que integra os sistemas da maioria dos municípios e juntas comerciais de todo o Brasil. O objetivo da Redesim é simplificar os procedimentos e reduzir tempo e custo para registro de novas empresas. As metas da Redesim está alinhada com as métricas do Doing Business, relatório do Banco Mundial que mede a capacidade do país para fazer negócios.

Os dados da Redesim, apesar de serem acessíveis, não são abertos. O objetivo do pacote `{redesim}` é baixar e organizar os dados de tempos para abertura de empresas, disponíveis no site da Redesim. Os dados estão disponíveis desde 2019 e são atualizados mensalmente.

O pacote faz parte dos trabalhos que estão sendo realizados pela ABJ em parceria com o Departamento Nacional de Registro Empresarial e Integração (DREI), do Ministério da Economia.

## Instalação

``` r
# install.packages("remotes")
remotes::install_github("abjur/redesim")
```

## Exemplo

Exemplo básico de como baixar os dados para um mês e um ano específico.

```{r example}
library(redesim)
da <- redesim::redesim_fetch(2020:2021, c(1), c("AL", "PA"))
dplyr::glimpse(da)
```

```{r grafico, fig.width=8, fig.height=5, dpi = 300}
library(ggplot2)
da %>% 
  dplyr::mutate(ano = stringr::str_sub(ano_mes_uf, 1, 4)) %>% 
  ggplot(aes(y = uf, x = qtde_hh_viabilidade_total, fill = ano)) +
  geom_jitter(
    alpha = .02,
    position = position_dodge2(width = .8)
  ) +
  geom_boxplot() +
  scale_fill_viridis_d(begin = .2, end = .8, alpha = .9) +
  theme_minimal(12) +
  labs(
    x = "Quantidade de horas da análise de viabilidade",
    y = "UF",
    fill = "ano",
    title = "Quantidade de horas total da análise de viabilidade",
    subtitle = "Comparando Janeiro 2020 com Janeiro 2021, UFs AL e PA",
    caption = "Fonte: Redesim"
  ) +
  theme(legend.position = "bottom")
```

